Lorenzo **Burbello**

Fotografo e Ingegnere del Suono



Chi sono

Sono Lorenzo Burbello, ingegnere del suono e fotografo. Sono specializzato in produzione, mixing e mastering, in particolare di musica dance, rock, elettronica e corale. Lavoro per ottenere un suono naturale e di impatto. Sono anche disponibile per lavori fotografici creativi e professionali.

Servizi

- · Produzione musicale
- Missaggio
 - Musica dance
 - Musica elettronica, EDM, disco music, techno
 - Digitale con la naturalezza e il calore dell'analogico
- Mastering
- Fotografia creativa e professionale

Informazioni personali

Lorenzo Burbello Nazionalità: Italiana

Aree di specializzazione

Mixing • Mastering • Fotografia • Automazione Industriale • Produzione Audio • Editing Audio

ESPERIENZA PROFESSIONALE

2020-presente Ingegnere del Suono

FREELANCE · Milano ?

Specializzato in mixing e mastering audio. Tra le mie collaborazioni è degna di nota quella con il Piccolo Coro TAB per il video cover "Carnevale TAB Sanremo 2024" con 8 milioni di visualizzazioni.

2015-presente **Tecnico informatico**

PROGESYSTEM SRL · Monza e Brianza ♥

Collaborazione nella riparazione di computer e assistenza tecnica.

2015-presente Fotografo

FREELANCE · Monza e Brianza ?

Servizi fotografici per vari eventi.

FORMAZIONE

Informatica Musicale

Università degli Studi di Milano · 🗣

Diploma in Manutenzione e Assistenza Tecnica

ISTITUTO TECNICO RIPAMONTI, COMO · •

Diploma in Tecnico dell' Automazione Industriale

FONDAZIONE A.S.F.A.P., COMO · ♥

Diploma in Operatore elettrico

FONDAZIONE A.S.F.A.P., COMO · •

CERTIFICAZIONI

2023-2024 Utente avanzato Steinberg Cubase

Versione 12 e 13 · ♥

Interessi

Musica, Fotografia, Tecnologia

Altri Interessi

Pallanuoto, Hockey Su Ghiaccio, Scherma, Sci, Mare, Montagna, Auto

LINGUE

Italiano	C2	Madrelingua
Inglese	C1	
Spagnolo	B2	
Tedesco	base	

INTERESSI

Musica

Passione per vari generi musicali (Rock, Pop, Metal, Elettronica, EDM, Musica Corale) e i suoni in generale. \cdot

Fotografia

ESPERIENZA IN FOTOGRAFIA PROFESSIONALE E CREATIVA CON UN FOCUS SU FOTOGRAFIA SPORTIVA, EVENTI, NATURALISTICA, PIANTE, FIORI E PUBBLICITÀ. • \P

Tecnologia

Interesse per le nuove tecnologie, domotica, software e loro implicazioni nella vita quotidiana. \cdot

Competenze

Produzione Audio

MIXING E MASTERING IN VARI GENERI TRA CUI ROCK, POP, METAL, ELETTRONICA, EDM, MUSICA CORALE. \bullet

Fotografia

ESPERIENZA IN FOTOGRAFIA SPORTIVA, EVENTI, NATURALISTICA, PIANTE, FIORI, E PUBBLICITÀ. • \P

**** +39 370 3737365

@ lorenzo.burbello@gmail.com
in linkedin.com/in/lorenzoburbello